臺灣桃園地方法院刑事判決
111年度審易字第1744號
公  訴  人  臺灣桃園地方檢察署檢察官
被      告  傅培勳



上列被告因詐欺等案件，經檢察官提起公訴（111年度偵字第119
99號、第15199、第15495號、第19371號、第22900號、第22912
號、第24406號、第24468號、第24576號），被告於本院準備程
序進行中，就被訴事實為有罪之陳述，經本院告知簡式審判程序
意旨，並聽取公訴人及被告之意見後，本院合議庭裁定由受命法
官獨任依簡式審判程序審理，判決如下：
    主  文
丙○○所犯之罪所處之刑及各罪之沒收及追徵價額，均如附表一、
二「主文」欄所示。
    事  實
一、丙○○前①於民國103年間因施用毒品案件，經本院以104年度
    審訴字第26號判決分別判處有期徒刑8月、6月，應執行有期
    徒刑8月確定；②於104年間因竊盜案件，經本院以104年度壢
    簡字第790號判決判處有期徒刑3月確定；③於104年間因竊盜
    案件，經本院以104年度壢簡字第1335號判決判處有期徒刑3
    月（共2罪），應執行有期徒刑5月確定。前揭①至③各罪刑，
    嗣經本院以105年度聲字第2236號裁定應執行有期徒刑1年8
    月確定（執行期間自105年4月26日至106年12月24日止，下
    稱「應執行刑A」）。④於105年間因竊盜案件，經本院以105
    年度審易字第2442號判決判處有期徒刑5月，上訴後，經臺
    灣高等法院以106年度上易字第741號判決撤銷原判決，改判
    處有期徒刑8月確定；⑤於105年間因施用毒品案件，經本院
    以105年度審訴字第942號判決分別判處有期徒刑8月、6月確
    定；⑥於105年間因竊盜、行使偽造私文書、詐欺等案件，經
    本院以105年度審訴字第1875號判決分別判處有期徒刑8月（
    共2罪，應執行有期徒刑1年2月確定）、5月、4月、3月、5
    月、4月、3月（應執行有期徒刑1年8月確定）、拘役75日、
    拘役3日、拘役55日（應執行拘役120日）。⑦於105年間因施
    用毒品案件，經本院以105年度審簡字第719號判決分別判處
    有期徒刑6月、5月，應執行有期徒刑9月確定；⑧於106年間
    因竊盜案件，經本院以106年度壢簡字第254號判決判處有期
    徒刑4月確定。前揭④至⑧各罪刑有期徒刑部分，嗣經本院以1
    07年度聲字第163號裁定應執行有期徒刑5年10月確定（執行
    期間自106年12月25日至112年10月24日止，下稱「應執行刑
    B」）。「應執行刑A 」與「應執行刑B 」入監接續執行後
    ，於110年9月11日縮短刑期假釋付保護管束，嗣經撤銷假釋
    ，其中「應執行刑A」業於假釋前之106年12月24日執行完畢
    。詎其仍不知悔改，竟分別為下列之犯行：
　㈠意圖為自己不法之所有，基於竊盜之犯意，先後於如附表一
    「竊盜時間/地點」欄所示之時間、地點，以如附表一「竊
    盜方式」欄所示之方式，分別竊得屬於如附表一「被害人」
    欄所示之人所有如附表一「犯罪所得」欄所示之物。
　㈡丙○○明知簽帳金融卡（即以金融機構內個人存款帳戶金額為
    刷卡額度）、信用卡（即以金融機構核准之個人信用額度為
    刷卡額度）上所載之持卡人名義、卡號、檢核碼、有效年月
    等資訊，均係供作表彰持卡人與發卡銀行間識別身分之用，
    並作為發卡銀行允許持卡人以簽帳金融卡、信用卡刷卡程序
    ，向特約商店完成信用交易之憑藉，非經持卡人同意或授權
    ，不得擅自以持卡人之名義，利用簽帳金融卡、信用卡與特
    約商店作成消費交易，竟分別為下列犯行：
　⒈丙○○竊得如附表一編號一「犯罪所得/不予沒收之財物」欄編
    號④所示壬○○申辦之中國信託銀行股份有限公司（下稱中信
    銀行）信用卡（卡號0000-0000-0000-0000號，下稱「壬○○
    之中信銀行信用卡」）1張後，另意圖為自己不法之所有，
    基於詐欺得利之犯意，而於如附表二編號一「刷卡日期」欄
    所示之時間，在如附表二編號一「刷卡地點/特約商店」欄
    所示之便利商店內，未經壬○○同意或授權，佯以「壬○○之中
    信銀行信用卡」合法持卡人之身分，出示該信用卡以小額消
    費或感應式交易免簽名之方式刷卡購物，致上開便利商店店
    員因而陷於錯誤，未收取如附表二編號一「刷卡金額」欄所
    示之遊戲點數費用，丙○○因此詐得價值共新臺幣（下同）27
    ,000元之遊戲點數不法利益。
　⒉丙○○竊得如附表一編號二「犯罪所得/不予沒收之財物」欄編
    號②③④所示己○○申辦之台新國際商業銀行股份有限公司（下
    稱台新銀行）信用卡（卡號0000-0000-0000-0000號，下稱
    「己○○之台新銀行信用卡Ａ」、卡號0000-0000-0000-0000號
    ，下稱「己○○之台新銀行信用卡Ｂ」）2張、台北富邦商業銀
    行股份有限公司（下稱富邦銀行）信用卡（卡號：0000-000
    0-0000-0000號，下稱「己○○之富邦銀行信用卡」）1張後，
    另意圖為自己不法之所有，基於詐欺得利之犯意，而接續為
    下列犯行：
　①接續於如附表二編號二①至④、⑥至⑩「刷卡日期」欄所示之時
    間，在如附表二編號二①至④、⑥至⑩「刷卡地點/特約商店」
    欄所示之便利商店內，未經己○○同意或授權，佯以「己○○之
    台新銀行信用卡Ａ」、「己○○之台新銀行信用卡Ｂ」、「己○○
    之富邦銀行信用卡」合法持卡人之身分，出示上開信用卡以
    小額消費或感應式交易免簽名之方式刷卡購物，致上開便利
    商店店員因而陷於錯誤，未收取如附表二編號二①至④、⑥至⑩
    「刷卡金額」欄所示之遊戲點數費用，丙○○因此詐得價值共
    27,000元之遊戲點數不法利益。
　②接續於如附表二編號二⑤「刷卡日期」欄所示之時間，在如附
    表二編號二⑤「刷卡地點/特約商店」欄所示之便利商店內，
    未經己○○同意或授權，佯以「己○○之富邦銀行信用卡」合法
    持卡人之身分，出示該信用卡刷卡消費，惟因刷卡交易失敗
    而未遂。
　⒊丙○○竊得如附表一編號三「犯罪所得/不予沒收之財物」欄編
    號④⑤所示卯○○申辦之永豐商業銀行股份有限公司（下稱永豐
    銀行）信用卡（卡號0000-0000-0000-0000號，下稱「卯○○
    之永豐銀行信用卡」）、聯邦商業銀行股份有限公司（下稱
    聯邦銀行）信用卡（卡號：0000-0000-0000-0000號，下稱
    「卯○○之聯邦銀行信用卡」）各1張後，另意圖為自己不法
    之所有，基於詐欺得利之犯意，而：
　①接續於如附表二編號三⑴至⑽「刷卡日期」欄所示之時間，在
    如附表二編號三「刷卡地點/特約商店」欄所示之便利商店
    內，未經卯○○同意或授權，佯以「卯○○之永豐銀行信用卡」
    合法持卡人之身分，出示該信用卡以小額消費或感應式交易
    免簽名之方式刷卡購物，致上開便利商店店員因而陷於錯誤
    ，未收取如附表二編號⑴至⑽「刷卡金額」欄所示之遊戲點數
    費用，丙○○因此詐得價值共29,099元之遊戲點數不法利益。
　②接續於如附表二編號三⑾「刷卡日期」欄所示之時間，在如附
    表二編號十三「刷卡地點/特約商店」欄所示之便利商店內
    ，未經卯○○同意或授權，佯以「卯○○之永豐銀行信用卡」合
    法持卡人之身分，出示該信用卡刷卡消費，惟因刷卡交易失
    敗而未遂。
　⒋丙○○竊得如附表一編號四「犯罪所得/不予沒收之財物」欄編
    號①所示丑○○申辦之中信銀行簽帳卡（卡號：0000-0000-000
    0-0000號，下稱「丑○○之中信銀行簽帳卡」）1張後，另意
    圖為自己不法之所有，基於詐欺得利之犯意，而於如附表二
    編號四「刷卡日期」欄所示之時間，在如附表二編號四「刷
    卡地點/特約商店」欄所示之便利商店內，未經丑○○同意或
    授權，佯以「丑○○之中信銀行簽帳卡」合法持卡人之身分，
    出示該簽帳卡以小額消費或感應式交易免簽名之方式刷卡購
    物，致上開便利商店店員因而陷於錯誤，丙○○因此詐得香菸
    1包（125元）。
　⒌丙○○竊得如附表一編號六「犯罪所得/不予沒收之財物」欄編
    號①所示庚○○申辦之中信銀行簽帳金融卡（卡號：0000-0000
    -0000-0000號，下稱「庚○○之中信銀行簽帳卡」）1張後，
    另意圖為自己不法之所有，基於詐欺得利之犯意，而接續於
    如附表二編號五「刷卡日期」欄所示之時間，在如附表二編
    號五「刷卡地點/特約商店」欄所示之便利商店內，未經庚○○同意或授權，佯以「庚○○之中信銀行簽帳卡」合法持卡人
    之身分，出示該簽帳卡以小額消費或感應式交易免簽名之方
    式刷卡購物，致上開便利商店店員因而陷於錯誤，未收取如
    附表二編號五「刷卡金額」欄所示之遊戲點數費用，丙○○因
    此詐得價值共6,000元之遊戲點數不法利益。
　⒍丙○○竊得如附表一編號七「犯罪所得/不予沒收之財物」欄編
    號③所示戊○○申辦之聯邦銀行信用卡（卡號：0000-0000-000
    0-0000號，下稱「戊○○之聯邦銀行信用卡」）1張後，另意
    圖為自己不法之所有，基於詐欺得利之犯意，而接續於如附
    表二編號六「刷卡日期」欄所示之時間，在如附表二編號六
    「刷卡地點/特約商店」欄所示之便利商店內，未經戊○○同
    意或授權，佯以「戊○○之聯邦銀行信用卡」合法持卡人之身
    分，出示該簽帳卡以小額消費或感應式交易免簽名之方式刷
    卡購物，致上開便利商店店員因而陷於錯誤，未收取如附表
    二編號六「刷卡金額」欄所示之遊戲點數費用，丙○○因此詐
    得價值共12,000元之遊戲點數不法利益。
　⒎丙○○竊得如附表一編號八「犯罪所得/不予沒收之財物」欄編
    號④所示丁○○申辦之兆豐國際商業銀行股份有限公司（下稱
    兆豐銀行）信用卡（卡號0000-0000-0000-0000號，下稱「
    丁○○兆豐銀行信用卡」）1張後，另意圖為自己不法之所有
    ，基於詐欺得利之犯意，而分別為下列犯行：
　①接續於如附表二編號七⑴至⑶「刷卡日期」欄所示之時間，在
    如附表二編號七⑴至⑶「刷卡地點/特約商店」欄所示之便利
    商店內，未經丁○○同意或授權，佯以「丁○○之兆豐銀行信用
    卡」合法持卡人之身分，出示該信用卡以小額消費或感應式
    交易免簽名之方式刷卡購物，致上開便利商店店員因而陷於
    錯誤，未收取如附表二編號七⑴至⑶「刷卡金額」欄所示之遊
    戲點數費用，丙○○因此詐得價值共12,500元之遊戲點數不法
    利益。
　②接續於如附表二編號七⑷「刷卡日期」欄所示之時間，在如附
    表二編號七⑷「刷卡地點/特約商店」欄所示之便利商店內，
    未經丁○○同意或授權，佯以「丁○○之兆豐銀行信用卡」合法
    持卡人之身分，出示該信用卡刷卡消費，惟因刷卡交易失敗
    而未遂。
　⒏丙○○竊得如附表一編號九「犯罪所得/不予沒收之財物」欄編
    號①所示癸○○申辦之富邦銀行信用卡（卡號0000-0000-0000-
    0000號，下稱「癸○○富邦銀行信用卡」）1張後，另意圖為
    自己不法之所有，基於詐欺得利之犯意，而接續於如附表二
    編號八「刷卡日期」欄所示之時間，在如附表二編號八「刷
    卡地點/特約商店」欄所示之便利商店內，未經癸○○同意或
    授權，佯以「癸○○之富邦銀行信用卡」合法持卡人之身分，
    出示該信用卡以小額消費或感應式交易免簽名之方式刷卡購
    物，致上開便利商店店員因而陷於錯誤，未收取如附表二編
    號八「刷卡金額」欄所示之遊戲點數費用，丙○○因此詐得價
    值共9,000元之遊戲點數不法利益。　
二、案經壬○○、己○○、卯○○、丑○○、寅○○、庚○○、戊○○、丁○○、
    癸○○、辛○○、乙○○、辰○○、甲○○○分別訴由桃園市政府警察
    局中壢分局、平鎮分局、蘆竹分局移送臺灣桃園地方檢察署
    檢察官偵查起訴。
    理  由
壹、證據能力：
一、本件被告丙○○所犯係死刑、無期徒刑或最輕本刑為3年以上
    有期徒刑以外之罪，亦非屬臺灣高等法院管轄第一審之案件
    ，其於準備程序中就被訴事實均為有罪之陳述，經本院告知
    簡式審判程序之旨，並聽取當事人意見後，本院依刑事訴訟
    法第273條之1第1項規定，裁定進行簡式審判程序，合先敘
    明。
二、又本件既經本院裁定改依簡式審判程序審理，則依刑事訴訟
    法第273條之2、同法第159條第2項之規定，不適用傳聞法則
    有關限制證據能力及證據調查之相關規定。
貳、實體部分：
一、訊據被告丙○○分別於警詢、檢察官訊問、本院準備程序及審
    理時均坦承不諱，並經證人即告訴人壬○○、己○○、卯○○、丑
    ○○、寅○○、庚○○、戊○○、丁○○、癸○○、辛○○、乙○○、辰○○、
    甲○○○分別於警詢時之陳述無訛，復有如附表一、二「書證
    」欄所示之證據等在卷可佐，是認被告上開任意性自白，核
    與事實相符，足堪採信。本件事證明確，被告上揭犯行，已
    堪認定，應予依法論科。
二、論罪科刑：
　㈠按刑法第339條第1項、第2項分別規定詐欺取財罪及詐欺得利
    罪，前者之行為客體係指財物，後者則指取得債權、免除債
    務、延期履行債務或提供勞務等財物以外之財產上不法利益
    （最高法院86年度台上字第3534號判決要旨參照）。復按網
    路遊戲虛擬世界之虛擬貨幣、遊戲點數，係以電磁紀錄之方
    式儲存於遊戲伺服器，遊戲帳號所有人對於該虛擬貨幣、遊
    戲點數之電磁紀錄擁有可任意處分或移轉之權，其雖為虛擬
    而非現實可見之有形體財物，而係供人憑以遊玩網路遊戲使
    用，然於現實世界中均有一定之財產價值，玩家可透過網路
    拍賣或交換，與現實世界之財物並無不同，自屬刑法詐欺罪
    保護之法益，若以詐術手段為之，應認係取得財產上不法之
    利益。
　㈡又按持簽帳金融卡、信用卡交易，基本上於聯合信用卡中心
    不依契約給付持卡人所消費之帳款予特約商店時，持卡人對
    於特約商店仍直接負有給付價金義務，從而持信用卡交易與
    通常之買賣，並無差異，僅在價金給付上由發卡銀行經由信
    用卡中心代為付帳，而發卡銀行經由信用卡中心給付特約商
    店價金後，持卡人即對發卡銀行負擔給付價金債務而已，故
    倘持卡人並無支付價金之真意，而向特約商店提示他人之信
    用卡消費，使特約商店及其職員誤認其為信用卡之所有人並
    有支付價金之真意而陷於錯誤，性質上即屬對特約商店及其
    店員施行詐欺，而得論以詐欺取財罪或詐欺得利罪。經查，
    犯罪事實㈡中，被告未得告訴人壬○○、己○○、卯○○、丑○○、
    庚○○、戊○○、丁○○、癸○○之同意，分別持如附表二「盜刷之
    信用卡/金融卡」欄所示之信用卡及簽帳卡向如附表二「刷
    卡地點/特約商店」欄所示便利商店店員刷卡購買遊戲點數
    及香菸，揆諸前開說明，自屬施以詐術之行為。又遊戲點數
    係以電磁紀錄之方式儲存於伺服器，而供人在網路遊戲中使
    用，具有一定之財產價值。被告施以詐術而取得遊戲點數，
    所取得者係屬財物以外之財產上不法利益，參以前開判決意
    旨及說明，自屬構成詐欺得利罪；就取得香菸部分，則構成
    詐欺取財罪。
　㈢核被告所為，分別係犯：
　⒈就附表一編號一至編號十三部分，均係犯刑法第320條第1項
    之竊盜罪。
　⒉就附表二編號一、二(除5之外)、三(除⑾之外)、五至六、七(
    除⑷之外)、八部分，均係犯刑法第339條第2項之詐欺得利罪
    。
　⒊就附表二編號四部分，係犯刑法第339條第1項之詐欺取財罪
    。
　⒋就附表二編號二⑤、三⑾、七⑷部分，均係犯刑法第339條第3項
    、第2項之詐欺得利未遂罪。
　㈣按數行為於同時同地或密切接近之時地實施，侵害同一之法
    益，各行為之獨立性極為薄弱，依一般社會健全觀念，在時
    間差距上，難以強行分開，在刑法評價上，以視為數個舉動
    之接續施行，合為包括之一行為予以評價，較為合理者，即
    屬接續犯，而為包括之一罪（最高法院96年度台上字第88號
    判決意旨參照）。次按刑法上之接續犯，就各個單獨之犯罪
    行為分別以觀，雖似各自獨立之行為，惟因其係出於單一之
    犯意，故法律上仍就全部之犯罪行為給予一次之評價，而屬
    單一一罪，其部分行為如已既遂，縱後續之行為止於未遂或
    尚未著手，自應論以既遂罪（最高法院85年度台上字第2242
    號判決意旨參照）。
　⒈經查，被告持附表二所示各被害人之信用卡，各於同一日詐
    欺消費，其中或有至不同商店消費數筆，或於同一商店消費
    數筆，然各侵害同一法益(即同一被害人)，時間亦相近，是
    就同一被害人言之，其中若有數次消費，亦僅成立一個接續
    犯，而其中若摻有未遂之部分自應論以一個既遂罪，而不同
    之被害人之法益不同，且被告係各別竊取其等之信用卡後再
    持之消費，不同之被害人即應依其人數成立數罪，換言之，
    本件附表二應成立七個詐欺得利既遂罪、一個詐欺取財既遂
    罪(其詳如附表二主文欄所示)。又公訴意旨雖漏未論及如附
    表二編號二⑤所示之詐欺得利未遂犯行，然該犯行與附表二
    編號二其他已起訴之犯行既具接續犯實質上一罪關係，自在
    本院得一併審究之範圍內。
　⒉又如附表二編號三⑾、七⑷部分，被告分別基於持如附表二編
    號三、七「盜刷之信用卡/金融卡」欄所示之信用卡及簽帳
    卡，各於如附表二編號三⑾、七⑷所示「刷卡日期」、「特約
    商店」欄所示密接之時間、地點，各持上開信用卡刷卡欲購
    買如附表二編號三⑾、七⑷「刷卡金額」欄所示價額之遊戲點
    數，被告上開各次詐欺得利未遂行為之獨立性極為薄弱，依
    一般社會健全觀念，實難以強行分開，應均各視為單一行為
    之數個舉動，只各論以一詐欺得利未遂罪處斷。
　㈤被告於犯如附表一編號五、六之犯行時，告訴人寅○○、庚○○
    係在開放之大學校園內之不同地點從事活動，而其等之財物
    分置於不同之空間內，被告下手行竊時間亦不相同，則被告
    可合理預期被竊包包及其內財物係屬不同人所有，是自應成
    立竊盜罪二罪。而被告於如附表一編十至十三之犯行時，告
    訴人雖均在同一滾球場內從事活動，然依渠等警詢筆錄，當
    時場內正在舉行滾球比賽，可見有多人在該場地活動，明顯
    並非僅有一人在該處，是被告下手竊取如附表一編十至十三
    之被害人之財物，亦得以合理預期被竊財物分屬不同人所有
    ，而應成立四罪。檢察官認附表一編號五、六與附表一編十
    至十三各僅成立一罪，即與刑法論理不符，自無可採。
　㈥被告就犯罪事實㈠（即附表一編號一至十三）所示13罪間及犯
    罪事實㈡（即附表二編號一至八）所示8罪間，犯意各別，行
    為互殊，應分論併罰。
  ㈦按最高法院刑事大法庭110年度台上大字第5660號裁定意旨「
    被告構成累犯之事實及應加重其刑之事項，均應由檢察官主
    張並具體指出證明之方法後，經法院踐行調查、辯論程序，
    方得作為論以累犯及是否加重其刑之裁判基礎。」、等語。
    起訴書雖對於被告構成累犯之事實未置一詞，更未說明被告
    是否應依刑法第47條第1項規定加重其刑，惟依卷附台灣高
    等法院被告前案紀錄表，被告前犯如犯罪事實欄所載多件竊
    盜、詐欺罪，並有如事實欄一執行完畢之前科，於本件符合
    刑法第47條第1項累犯定義，且經蒞庭檢察官於本院準備及
    審理時具體指出證明方法，並說明有依累犯規定加重之必要
    ，則依司法院大法官釋字第775號解釋及最高法院刑事大法
    庭110年度台上大字第5660號裁定意旨為個案情節審酌後，
    被告上開累犯之罪名，其中多項既與本件相同，自足認被告
    就本件犯行確有「刑罰反應力薄弱」之情狀，此次加重最低
    本刑，對其人身自由所為限制自無過苛之侵害，是認此部分
    均應依刑法第47條第1項規定加重其刑。
　㈧被告上開詐欺得利未遂之部分，均應依刑法第25條第2項規定
    ，減輕其刑，並就此部分與前揭累犯加重部分先加後減之。
　㈨爰審酌被告之犯罪手段、犯罪所得財物多寡及其價值、其於
    本案前後犯多次竊盜、詐欺之財產犯罪(有台灣高等法院被
    告前案紀錄表附卷可稽)之素行顯然不佳等一切情狀，分別
    量處如附表一、二「主文」欄所示之刑，並分別諭知易科罰
    金、易服勞役之折算標準。另參酌最高法院最近一致見解，
    就數罪併罰之案件，如能俟被告所犯數罪全部確定後，於執
    行時，始由犯罪事實最後判決之法院所對應之檢察署檢察官
    ，聲請法院裁定之，無庸於每一個案判決時定其應執行刑，
    依此所為之定刑，不但能保障被告之聽審權，符合正當法律
    程序，更可提升刑罰之可預測性，減少不必要之重複裁判，
    避免違反一事不再理原則情事之發生，而依卷附台灣高等法
    院被告前案紀錄表，被告於本件前後尚犯其他多項犯罪，從
    而，本案宣告刑均不予定其應執行之刑，併此說明。
　㈩不予宣告強制工作之說明：
　  被告正值壯年，不思以其勞力換取正當報酬，而不斷犯財產
    犯罪，其有犯罪習慣，堪以認定，然按竊盜犯贓物犯保安處
    分條例第3條第1項、第5條第1項前段有關強制工作之規定就
    受處分人之人身自由所為限制，因違反憲法第23條比例原則
    ，與憲法第8條保障人身自由之意旨不符，業經司法院釋字
    第812號解釋宣告違憲，並自解釋公布之日即110年12月10日
    起失其效力。則該規定既失其效力，本院自無從併予宣告強
    制工作，附此敘明。
三、沒收：
　㈠未扣案如附表一編號一至十三「犯罪所得/沒收之財物」欄所
    示被告所竊得之物，為被告犯各該次犯行之犯罪所得，應依
    刑法第38條之1第1項前段、第3項之規定，在如附表一編號
    一至十三「主文」欄各該犯罪項下各別宣告沒收，於全部或
    一部不能沒收或不宜執行沒收時，追徵其價額。
　㈡未扣案如附表二編號一至八所示被告所詐得之遊戲點數利益
    及商品，為被告犯各該次犯行之犯罪所得，應依刑法第38條
    之1第1項前段、第3項之規定，在如附表二編號一至八「主
    文」欄各該犯罪項下各別宣告沒收，於全部或一部不能沒收
    或不宜執行沒收時，追徵其價額。
　㈢末查如附表一編號一至十「犯罪所得/不予沒收」欄所示各該
    次犯罪所得之證件、駕照、提款卡、信用卡、簽帳卡、識別
    證、學生證、會員卡、紅線、平安符，或具指名性，或可掛
    失止付，且(或)非側重其本身之財產價值，不予宣告沒收及
    追徵價額。
據上論斷，應依刑事訴訟法第273條之1第1項、第299條第1項前
段，刑法第320條第1項、第339條第3項、第2項、第1項、第47條
第1項、第25條第2項、第41條第1項前段、第42條第3項、第38條
之1第1項、第3項，刑法施行法第1條之1第1項，判決如主文。
本案由檢察官子○○追加起訴，經檢察官張建偉到庭執行職務。
中　　華　　民　　國　　111 　年　　12　　月　　20　　日
                    刑事審查庭法  官  曾雨明
以上正本證明與原本無異。
如不服本判決應於收受判決後20日內向本院提出上訴書狀，並應
敘述具體理由。其未敘述上訴理由者，應於上訴期間屆滿後20日
內向本院補提理由書（均須按他造當事人之人數附繕本）「切勿
逕送上級法院」。
                              書記官  沈詩婷
中　　華　　民　　國　　111 　年　　12　　月　　21　　日
附錄本案論罪科刑法條：
中華民國刑法第320條
意圖為自己或第三人不法之所有，而竊取他人之動產者，為竊盜
罪，處5年以下有期徒刑、拘役或50萬元以下罰金。
意圖為自己或第三人不法之利益，而竊佔他人之不動產者，依前
項之規定處斷。
前二項之未遂犯罰之。

中華民國刑法第339條
意圖為自己或第三人不法之所有，以詐術使人將本人或第三人之
物交付者，處5年以下有期徒刑、拘役或科或併科50萬元以下罰
金。
以前項方法得財產上不法之利益或使第三人得之者，亦同。

附表一：
編號 被害人 竊盜時間/地點 竊盜方式 主文 一 壬○○ （提告） 111年1月6日上午10時6分許，在桃園市○○區○○○街00號「坐著坐居酒屋」前。 丙○○於左揭時間，行經左列地點，見壬○○所駕駛之車牌號碼00-0000號租賃小貨車停放在該處，認有機可乘，竟意圖為自己不法之所有，基於竊盜之犯意，徒手竊取壬○○所有置放於上開自用小貨車上如附表一編號一「犯罪所得」欄所示之物，並於得手後，迅即離去。                 丙○○竊盜，處有期徒刑肆月，如易科罰金以新臺幣壹仟元折算壹日。未扣案之犯罪所得即如附表一編號一「犯罪所得/沒收之財物」欄所示之物均沒收，於全部或一部不能沒收或不宜執行沒收時，追徵其價額。  犯罪所得 沒收之財物 ①黑色側背包壹個（廠牌：KANGO）。 ②筆肆支。 ③鑰匙參支。 ④綠色錢包壹個（廠牌：SAIME）。 ⑤現金參仟元。 ⑥家樂福禮券貳仟元。    不予沒收之財物 ①身分證壹張。 ②健保卡壹張。 ③駕照壹張。 ④中國信託銀行信用卡（卡號：0000-0000-0000-0000，下稱「壬○○之中信銀行信用卡」）壹張。 ⑤信用卡壹張。 ⑥提款卡壹張。 ⑦悠遊卡壹張。   書證 ①車輛詳細資料報表。 ②監視錄影畫面翻拍照片。 ③手機交易紀錄通知翻拍照片。 ④交易單據照片。   編號 被害人 竊盜時間/地點 竊盜方式 主文 二 己○○ （提告） 110年12月17日晚間6時許，在桃園市○○區○○路000號「雙德幼兒園」內。 丙○○於左揭時間，行經左列地點，見己○○所有如附表一編號二「犯罪所得」欄所示之物置放在左列地點前之主持台上，且無人看管，認有機可乘，竟意圖為自己不法之所有，基於竊盜之犯意，徒手竊取上開物品，得手後，迅即離去。 丙○○竊盜，處有期徒刑伍月，如易科罰金以新臺幣壹仟元折算壹日。未扣案之犯罪所得即如附表一編號二「犯罪所得/沒收之財物」欄所示之物均沒收，於全部或一部不能沒收或不宜執行沒收時，追徵其價額。  犯罪所得 沒收之財物 ①長夾壹個（廠牌：PORTER）。 ②現金壹仟伍佰元。 ③手機壹支（廠牌：APPLE，型號IPHONE 8 PLUS，IMEI碼：000000000000000）。    不予沒收之財物 ①聯邦銀行信用卡壹張。 ②台新銀行信用卡（卡號：0000-0000-0000-0000，下稱「己○○之台新銀行信用卡Ａ」）壹張。 ③台新銀行信用卡（卡號：0000-0000-0000-0000，下稱「己○○之台新銀行信用卡Ｂ」）壹張。 ④台北富邦銀行信用卡（卡號：0000-0000-0000-0000，下稱「己○○之富邦銀行信用卡」）壹張。 ⑤身分證貳張。 ⑥駕照壹張。 ⑦健保卡參張。 ⑧聯邦銀行提款卡壹張。 ⑨郵局提款卡壹張。 ⑩中國信託銀行提款卡壹張。 ⑪元大銀行提款卡壹張。 ⑫土地銀行提款卡壹張。   書證 ①手機外盒影本。 ②現場照片、監視錄影畫面翻拍照片。   編號 被害人 竊盜時間/地點 竊盜方式 主文 三 卯○○ (提告)  110年11月24日上午9時30分許，在桃園市平鎮區新勢公園極限運動場內。 丙○○於左揭時間，行經左列地點，見卯○○所有如附表一編號三「犯罪所得」欄所示之物置放在左列地點內之座椅上，且無人看管，認有機可乘，竟意圖為自己不法之所有，基於竊盜之犯意，徒手竊取上開物品，得手後，迅即離去。   丙○○竊盜，處有期徒刑肆月，如易科罰金以新臺幣壹仟元折算壹日。未扣案之犯罪所得即如附表一編號三「犯罪所得/沒收之財物」欄所示之物均沒收，於全部或一部不能沒收或不宜執行沒收時，追徵其價額。  犯罪所得 沒收之財物 ①灰色側背包壹個。 ②深褐色皮夾壹只。 ③手機壹支（廠牌：小米，型號POCO F3，IMEI碼：000000000000000，顏色：黑色）。 ④藍芽耳機壹副。 ⑤現金壹仟元。 ⑥汽車鑰匙壹串。    不予沒收之財物 ①中國信託信用卡壹張。 ②台新銀行信用卡壹張。 ③富邦銀行信用卡壹張。 ④永豐銀行信用卡（卡號：0000-0000-0000-0000，下稱「卯○○之永豐銀行信用卡」）壹張。 ⑤聯邦銀行信用卡（卡號：0000-0000-0000-0000，下稱「卯○○之聯邦銀行信用卡」）壹張。 ⑥國泰世華銀行信用卡壹張。 ⑦台灣中小企業銀行提款卡壹張。 ⑧身分證壹張。 ⑨健保卡壹張。 ⑩汽、機車駕照各壹張。   書證 ①手機IEMI碼標籤。 ②監視錄影畫面翻拍照片。 ③手機失竊後定位位置照片。   編號 被害人 竊盜時間/地點 竊盜方式 主文 四 丑○○ （提告） 111年2月14日晚間7時13分許，在桃園市中壢區中華路1段與永福路口。 丙○○於左揭時間，途經左列地點，見丑○○發生車禍，認有機可乘，竟意圖為自己不法之所有，基於竊盜之犯意，假意協助丑○○處理車禍，並徒手竊取丑○○所有，散落於車禍現場如附表一編號四「犯罪所得」欄所示之物，並於得手後，迅即離去。 丙○○竊盜，處有期徒刑陸月，如易科罰金以新臺幣壹仟元折算壹日。未扣案之犯罪所得即如附表一編號四「犯罪所得/沒收之財物」欄所示之物沒收，於全部或一部不能沒收或不宜執行沒收時，追徵其價額。  犯罪所得 沒收之財物 ①皮夾壹個。 ②現金陸仟陸佰元。    不予沒收之財物 ①中國信託銀行簽帳卡（卡號：0000-0000-0000-0000，下稱「丑○○之中信銀行簽帳卡」）壹張。 ②身分證壹張。 ③健保卡壹張。 ④機車駕照、行照各壹張。 ⑤郵局提款卡壹張。   書證 ①監視錄影畫面翻拍照片。   編號 被害人 竊盜時間/地點 竊盜方式 主文 五 寅○○ (提告) 111年3月11日下午2時58分許，在桃園市○○區○○路000號元智大學機械工程系電腦教室內。 丙○○於左揭時間，行經左列地點，見寅○○所有如附表一編號五「犯罪所得」欄所示之物置放在左列地點桌上，且無人看管，認有機可乘，竟意圖為自己不法之所有，基於竊盜之犯意，徒手竊取上開物品，得手後，迅即離去。 丙○○竊盜，處有期徒刑參月，如易科罰金以新臺幣壹仟元折算壹日。未扣案之犯罪所得即如附表一編號五「犯罪所得/沒收之財物」欄所示之物均沒收，於全部或一部不能沒收或不宜執行沒收時，追徵其價額。  犯罪所得 沒收之財物 ①皮夾壹個。 ②現金玖佰元。    不予沒收之財物 ①身分證壹張。 ②健保卡壹張。 ③機車駕照壹張。 ④郵局提款卡壹張。 ⑤麥當勞甜心卡壹張。   書證 ①監視錄影畫面翻拍照片。   編號 被害人 竊盜時間/地點 竊盜方式 主文 六 庚○○ （提告） 111年3月11日下午4時許，在桃園市○○區○○路000號元智大學溜冰場上。 丙○○於左揭時間，行經左揭地點，見庚○○所有如附表一編號六「犯罪所得」欄所示之物置放在左列地點階梯上，且無人看管，認有機可乘，竟意圖為自己不法之所有，基於竊盜之犯意，徒手竊取上開物品，得手後，迅即離去。   丙○○竊盜，處有期徒刑肆月，如易科罰金以新臺幣壹仟元折算壹日。未扣案之犯罪所得即如附表一編號六「犯罪所得/沒收之財物」欄所示之物均沒收，於全部或一部不能沒收或不宜執行沒收時，追徵其價額。  犯罪所得 沒收之財物 ①零錢包（龍貓公車造型）壹個。 ②現金壹佰元。 ③鑰匙壹支。    不予沒收之財物 ①中國信託銀行簽帳金融卡（卡號：0000-0000-0000-0000，下稱「庚○○之中信銀行簽帳卡」）壹張。 ②學生證壹張。 ③costco會員卡壹張。 ④身分證壹張。 ⑤健保卡壹張。 ⑥紅線壹條。   書證 ①監視器錄影畫面翻拍照片。   編號 被害人 竊盜時間/地點 竊盜方式 主文 七 戊○○ (提告) 111年2月27日下午2時許，在桃園市○○區○○路○段00號光明河濱公園滾球場。 丙○○於左揭時間，騎乘車牌號碼000-0000號普通重型機車行經左揭地點，見戊○○所有如附表一編號七「犯罪所得」欄所示之物置放在左列地點休息區中，且無人看管，認有機可乘，竟意圖為自己不法之所有，基於竊盜之犯意，徒手竊取上開物品，得手後，迅即騎乘上開普重機離去。 丙○○竊盜，處有期徒刑肆月，如易科罰金以新臺幣壹仟元折算壹日。未扣案之犯罪所得即如附表一編號七「犯罪所得/沒收之財物」欄所示之物均沒收，於全部或一部不能沒收或不宜執行沒收時，追徵其價額。  犯罪所得 沒收之財物 ①黑色中短夾（廠牌：SAIME）。 ②現金貳仟貳佰元。    不予沒收之財物 ①身分證壹張。 ②健保卡壹張。 ③聯邦銀行信用卡（卡號：0000-0000-0000-0000，下稱「戊○○之聯邦銀行信用卡」）壹張。 ④連線商業銀行（即LINE BANK）金融卡壹張。 ⑤中國信託銀行金融卡壹張。   書證 ①監視器錄影畫面翻拍照片。   編號 被害人 竊盜時間/地點 竊盜方式 主文 八 丁○○ （提告） 111年1月27日上午9時42分許，在桃園市中壢區復興公園涼亭內。 丙○○於左揭時間，騎乘車牌號碼000-000號普通輕型機車行經左列地點，見丁○○所有如附表一編號八「犯罪所得」欄所示之物置放在左列地點護欄水泥柱上，且無人看管，認有機可乘，竟意圖為自己不法之所有，基於竊盜之犯意，徒手竊取上開物品，得手後，迅即騎乘上開普重機離去。 丙○○竊盜，處有期徒刑伍月，如易科罰金以新臺幣壹仟元折算壹日。未扣案之犯罪所得即如附表一編號八「犯罪所得/沒收之財物」欄所示之物均沒收，於全部或一部不能沒收或不宜執行沒收時，追徵其價額。  犯罪所得 沒收之財物 ①咖啡色側背包壹個。 ②現金參仟捌佰元。 ③辦公室大門鑰匙壹把。 ④手機1支（廠牌：APPLE，型號IPHONE8，IMEI碼：000000000000000）。 ⑤汽、機車鑰匙各壹把。 ⑥住處鑰匙壹把。    不予沒收之財物 ①健保卡壹張。 ②機車行照壹張。 ③台新銀行信用卡貳張。 ④兆豐銀行信用卡（卡號：0000-0000-0000-0000，下稱「丁○○兆豐銀行信用卡」）壹張。 ⑤台灣銀行提款卡壹張。 ⑥台灣中小企業銀行提款卡壹張。 ⑦聯邦銀行提款卡壹張。 ⑧中國信託銀行提款卡壹張。 ⑨身分證壹張。   書證 ①車輛詳細資料報表。 ②監視錄影畫面翻拍照片。 ③手機外盒影本。   編號 被害人 竊盜時間/地點 竊盜方式 主文 九 癸○○ （提告） 111年3月24日下午3時許，在桃園市○○區○○路000號中原大學排球場。 丙○○於左揭時間，騎乘車牌號碼000-000號普通重型機車行經左列地點，見癸○○所有如附表一編號九「犯罪所得」欄所示之物置放在左列地點，且無人看管，認有機可乘，竟意圖為自己不法之所有，基於竊盜之犯意，徒手竊取上開物品，得手後，迅即騎乘上開普重機離去。 丙○○竊盜，處有期徒刑肆月，如易科罰金以新臺幣壹仟元折算壹日。未扣案之犯罪所得即如附表一編號九「犯罪所得/沒收之財物」欄所示之物沒收，於全部或一部不能沒收或不宜執行沒收時，追徵其價額。  犯罪所得 沒收之財物 ①皮夾（廠牌：BRAUN BUFFEL，顏色：深藍色）壹個。 ②現金壹仟柒佰元。    不予沒收之財物 ①台北富邦銀行信用卡（卡號：0000-0000-0000-0000，下稱「癸○○富邦銀行信用卡」）壹張。 ②郵局提款卡壹張。 ③身分證壹張。 ④健保卡壹張。   書證 ①監視錄影畫面翻拍照片。   編號 被害人 竊盜時間/地點 竊盜方式 主文 十 至十三(註:共四罪) 辛○○ （提告） 乙○○ （提告） 辰○○ （提告） 甲○○○(提告) 111年2月27日下午2時30分許，在桃園市○○區○○路0段00號光明河濱公園滾球場內。 丙○○於左揭時間，騎乘車牌號碼000-0000號普通重型機車行經左列地點，見辛○○、乙○○、辰○○、甲○○○所有如附表一編號十「犯罪所得」欄所示之物置放在左列地點，且無人看管，認有機可乘，竟意圖為自己不法之所有，基於竊盜之犯意，徒手竊取上開物品，得手後，迅即騎乘上開普重機離去。 丙○○竊盜，共肆罪，各處有期徒刑肆月(辛○○部分)、肆月(乙○○部分)、肆月(甲○○○部分)、拘役伍拾日(辰○○部分)，如易科罰金均以新臺幣壹仟元折算壹日。未扣案之犯罪所得即如附表一編號十「犯罪所得/沒收之財物」欄所示之物各別沒收，於全部或一部不能沒收或不宜執行沒收時，追徵其價額。  犯罪所得 沒收之財物 ①手機壹支（廠牌：APPLE，型號IPHONE12 PRO MAX，顏色：金色）。（辛○○所有） ②犀牛盾手機殼壹個。（辛○○所有） ③手機壹支（廠牌：紅米，顏色：紅色）。（乙○○所有） ④深綠色長夾壹個。（辰○○所有） ⑤現金玖佰元。（辰○○所有） ⑥半圓形錢包壹個。（甲○○○所有） ⑦手機壹支（廠牌：OPPO，顏色：黑藍色）。（甲○○○所有） ⑧美工刀壹把。（甲○○○所有） ⑨鉛筆貳支。（甲○○○所有）    不予沒收之財物 ①身分證壹張。（辰○○所有） ②平安符壹個。（辰○○所有）    書證 ①監視錄影畫面翻拍照片。   

附表二：即犯罪事實欄㈡之犯行
編號 盜刷之信用卡/金融卡 刷卡日期 刷卡地點/特約商店 交易項目 刷卡金額(新臺幣）元 刷卡方式 主文 一 「壬○○之中信銀行信用卡」 111年1月6日上午10時20分許 桃園市○○區○○路000號萊爾富便利商店-中壢桃威門市。 「遊e卡」遊戲 點數 2萬7,000元 小額消費或感應式刷卡免簽名交易。 丙○○犯詐欺得利罪，處有期徒刑肆月，如易科罰金以新臺幣壹仟元折算壹日。未扣案之犯罪所得即相當於新臺幣貳萬柒仟元之遊戲點數之財產利益沒收。  書證 ①台新銀行簽帳卡交易明細。 ②桃園市政府警察局中壢分局職務報告。 ③監視錄影畫面翻拍照片。      編號 盜刷之信用卡/金融卡 刷卡日期 刷卡地點/特約商店 交易項目 刷卡金額(新臺幣）元 刷卡方式 主文 二 「己○○之台新銀行信用卡Ａ」 ①110年12月17日晚間6時26分許 桃園市○○區○○路00號之萊爾富便利商店-中壢桃杰門市。 遊戲點數 3,000元。 小額消費或感應式刷卡免簽名交易。 丙○○犯詐欺得利罪，處有期徒刑肆月，如易科罰金以新臺幣壹仟元折算壹日。未扣案之犯罪所得即相當於新臺幣貳萬柒仟元之遊戲點數之財產利益沒收。   ②110年12月17日晚間6時26分許  遊戲點數 3,000元。     ③110年12月17日晚間6時27分許  遊戲點數 3,000元。    「己○○之台新銀行信用卡B」 ④110年12月17日晚間6時28分許  遊戲點數 3,000元。    「己○○之富邦銀行信用卡」 ⑤110年12月17日晚間6時33分許  遊戲點數 3,000元（未成功）。     ⑥110年12月17日晚間6時34分許  遊戲點數 3,000元。     ⑦110年12月17日晚間6時34分許  遊戲點數 3,000元。     ⑧110年12月17日晚間6時35分許  遊戲點數 3,000元。     ⑨110年12月17日晚間6時35分許  遊戲點數 3,000元。     ⑩110年12月17日晚間6時37分許  遊戲點數 3,000元。    書證 ①台新銀行信用卡交易明細。 ②台北富邦銀行信用卡冒刷明細。 ③監視錄影畫面翻拍照片。       合計 2萬7,000元      編號 盜刷之信用卡/金融卡 刷卡日期 刷卡地點/特約商店 交易項目 刷卡金額(新臺幣）元 刷卡方式 主文 三⑴ (註 :⑴至⑾為接續一罪) 「卯○○之永豐銀行信用卡」 110年11月24日上午9時41分許 桃園市○○區○○街00號之萊爾富便利商店-中壢永興門市。 遊戲點數 3,000元。 小額消費或感應式刷卡免簽名交易。  丙○○犯詐欺得利罪，處有期徒刑肆月，如易科罰金以新臺幣壹仟元折算壹日。未扣案之犯罪所得即相當於新臺幣貳萬玖仟零玖拾玖元之遊戲點數之財產利益沒收。  書證 ①永豐金控信用卡盜刷交易紀錄。 ②監視錄影畫面翻拍照片。      編號 盜刷之信用卡/金融卡 刷卡日期 刷卡地點/特約商店 交易項目 刷卡金額(新臺幣）元 刷卡方式 主文 三⑵ 「卯○○之永豐銀行信用卡」 110年11月24日上午9時46分許 桃園市○○區○○○路○段00號1樓之統一便利商店-聖央門市。 遊戲點數 3,000元。 小額消費或感應式刷卡免簽名交易。 不另論罪  書證 ①統一超商載具交易明細。 ②網銀國際會員申請資料、IP歷程、儲值流向。 ③永豐金控信用卡盜刷交易紀錄。 ④監視錄影畫面翻拍照片。      編號 盜刷之信用卡/金融卡 刷卡日期 刷卡地點/特約商店 交易項目 刷卡金額(新臺幣）元 刷卡方式 主文 三⑶ 「卯○○之永豐銀行信用卡」 110年11月24日上午9時50分許 桃園市○○區○○路00號1樓之全家便利商店-中壢新美門市。 遊戲點數 3,000元。 小額消費或感應式刷卡免簽名交易。 不另論罪  書證 ①永豐金控信用卡盜刷交易紀錄。 ②監視錄影畫面翻拍照片。      編號 盜刷之信用卡/金融卡 刷卡日期 刷卡地點/特約商店 交易項目 刷卡金額(新臺幣）元 刷卡方式 主文 三⑷ 「卯○○之永豐銀行信用卡」 110年11月24日上午9時56分許 桃園市○○區○○路○段00號之統一便利商店-美壢門市。 遊戲點數 3,000元。 小額消費或感應式刷卡免簽名交易。 不另論罪  書證 ①網銀國際會員申請資料、IP歷程、儲值流向。 ②永豐金控信用卡盜刷交易紀錄。 ③監視錄影畫面翻拍照片。      編號 盜刷之信用卡/金融卡 刷卡日期 刷卡地點/特約商店 交易項目 刷卡金額(新臺幣）元 刷卡方式 主文 三⑸ 「卯○○之永豐銀行信用卡」 110年11月24日上午10時許 桃園市○○區○○街00號之萊爾富便利商店-中壢慈惠門市。 遊戲點數 3,000元。 小額消費或感應式刷卡免簽名交易。 不另論罪  書證 ①永豐金控信用卡盜刷交易紀錄。 ②監視錄影畫面翻拍照片。      編號 盜刷之信用卡/金融卡 刷卡日期 刷卡地點/特約商店 交易項目 刷卡金額(新臺幣）元 刷卡方式 主文 三⑹ 「卯○○之永豐銀行信用卡」 110年11月24日上午10時3分許 桃園市○○區○○街00號之全家便利商店-中壢中美門市。 遊戲點數 3,000元。 小額消費或感應式刷卡免簽名交易。 不另論罪  書證 ①永豐金控信用卡盜刷交易紀錄。 ②監視錄影畫面翻拍照片。      編號 盜刷之信用卡/金融卡 刷卡日期 刷卡地點/特約商店 交易項目 刷卡金額(新臺幣）元 刷卡方式 主文 三⑺ 「卯○○之永豐銀行信用卡」 110年11月24日上午10時7分許 桃園市○○區○○路0號1樓之全家便利商店-中壢復興門市。 遊戲點數 3,000元。 小額消費或感應式刷卡免簽名交易。 不另論罪  書證 ①永豐金控信用卡盜刷交易紀錄。 ②監視錄影畫面翻拍照片。統一超商載具交易明細。      編號 盜刷之信用卡/金融卡 刷卡日期 刷卡地點/特約商店 交易項目 刷卡金額(新臺幣）元 刷卡方式 主文 三⑻ 「卯○○之聯邦銀行信用卡」 110年11月24日上午10時10分許 桃園市○○區○○路00號1樓之統一便利商店壢美門市。 遊戲點數 1,200元。 小額消費或感應式刷卡免簽名交易。 不另論罪  書證 ①聯邦銀行信用卡盜刷明細。 ②監視錄影畫面翻拍照片。      編號 盜刷之信用卡/金融卡 刷卡日期 刷卡地點/特約商店 交易項目 刷卡金額(新臺幣）元 刷卡方式 主文 三⑼ 「卯○○之永豐銀行信用卡」 110年11月24日上午10時18分許 桃園市○○區○○路000巷0號1樓之統一便利商店-成豐門市。 遊戲點數 3,000元。 小額消費或感應式刷卡免簽名交易。 不另論罪  書證 ①永豐金控信用卡盜刷交易紀錄。 ②監視錄影畫面翻拍照片。      編號 盜刷之信用卡/金融卡 刷卡日期 刷卡地點/特約商店 交易項目 刷卡金額(新臺幣）元 刷卡方式 主文 三⑽ 「卯○○之永豐銀行信用卡」 110年11月24日上午10時23分許 桃園市○○區○○路000○000號之萊爾富便利商店-中壢桃威門市。 遊戲點數 899元。 小額消費或感應式刷卡免簽名交易。 不另論罪   110年11月24日上午10時24分許  遊戲點數 3,000元。    書證 ①網銀國際會員申請資料、IP歷程、儲值流向。 ②永豐金控信用卡盜刷交易紀錄。 ③監視錄影畫面翻拍照片。       合計 3,899元      編號 盜刷之信用卡/金融卡 刷卡日期 刷卡地點/特約商店 交易項目 刷卡金額(新臺幣）元 刷卡方式 主文 三⑾ 「卯○○之永豐銀行信用卡」 110年11月24日上午10時34分許 桃園市○○區○○路000號1樓之全家便利商店-中壢天晟門市。 遊戲點數 3,000元（未成功）。 小額消費或感應式刷卡免簽名交易。 不另論罪   110年11月24日上午10時34分許  遊戲點數 3,000元（未成功）。    書證 ①網銀國際會員申請資料、IP歷程、儲值流向。 ②永豐金控信用卡盜刷交易紀錄。 ③監視錄影畫面翻拍照片。      編號 盜刷之信用卡/金融卡 刷卡日期 刷卡地點/特約商店 交易項目 刷卡金額(新臺幣）元 刷卡方式 主文 四 「丑○○之中信銀行簽帳卡」 111年2月14日晚間8時2分許 桃園市○○區○○路000號之統一便利商店-立莊門市。 香菸一包 125元。 小額消費或感應式刷卡免簽名交易。 丙○○犯詐欺取財罪，處罰金新台幣肆仟元，如易服勞役以新臺幣壹仟元折算壹日。未扣案之犯罪所得香菸壹包沒收。  書證 ①手機簡訊翻拍照片。 ②監視錄影畫面翻拍照片。 ③統一便利商店電子發票存根聯。      編號 盜刷之信用卡/金融卡 刷卡日期 刷卡地點/特約商店 交易項目 刷卡金額(新臺幣）元 刷卡方式 主文 五 「庚○○之中信銀行簽帳卡」 111年3月11日晚間5時59分許 桃園市○○區○○路○段00號1樓之統一超商-新壢智門市。 「遊e卡」遊戲點數 3,000元。 小額消費或感應式刷卡免簽名交易。 丙○○犯詐欺得利罪，處拘役參拾日，如易科罰金以新臺幣壹仟元折算壹日。未扣案之犯罪所得即相當於新臺幣陸仟元之遊戲點數之財產利益沒收。   111年3月11日晚間5時59分許   3,000元。    書證 ①統一超商載具交易明細。 ②監視錄影畫面翻拍照片。 ③遭盜刷簡訊照片。 ④遭竊零錢包之證據照片。       合計 6,000元      編號 盜刷之信用卡/金融卡 刷卡日期 刷卡地點/特約商店 交易項目 刷卡金額(新臺幣）元 刷卡方式 主文 六 「戊○○之聯邦銀行信用卡」 111年2月27日下午2時30分許 桃園市○○區○○路0段000號之統一便利商店-富竹門市。 遊戲點數 3,000元。 小額消費或感應式刷卡免簽名交易。 丙○○犯詐欺得利罪，處有期徒刑參月，如易科罰金以新臺幣壹仟元折算壹日。未扣案之犯罪所得即相當於新臺幣壹萬貳仟元之遊戲點數之財產利益沒收。   111年2月27日下午2時31分許   3,000元。     111年2月27日下午2時32分許   3,000元。     111年2月27日下午2時32分許   3,000元。    書證 ①遭盜刷簡訊照片。 ②監視錄影畫面翻拍照片。       合計 1萬2,000元      編號 盜刷之信用卡/金融卡 刷卡日期 刷卡地點/特約商店 交易項目 刷卡金額(新臺幣）元 刷卡方式 主文 七⑴ (註 :⑴至⑷為接續一罪) 「丁○○兆豐銀行信用卡」 110年10月16日上午11時42分許 桃園市○○區○○○路○段00號之萊爾富便利商店-中壢桃合門市。 遊戲點數 1,000元。 小額消費或感應式刷卡免簽名交易。 丙○○犯詐欺得利罪，處有期徒刑肆月，如易科罰金以新臺幣壹仟元折算壹日。未扣案之犯罪所得即相當於新臺幣壹萬貳仟伍佰元之遊戲點數之財產利益沒收。   110年10月16日上午11時43分許  遊戲點數 3,000元。    書證 ①監視錄影畫面翻拍照片。 ②兆豐國際商業銀行信用卡疑似偽冒案件冒用明細。 ③車輛詳細資料報表。       合計 4,000元      編號 盜刷之信用卡/金融卡 刷卡日期 刷卡地點/特約商店 交易項目 刷卡金額(新臺幣）元 刷卡方式 主文 七⑵ 「丁○○兆豐銀行信用卡」 110年10月16日下午1時45分許 桃園市中壢區合定路之萊爾富便利商店-中壢合定門市。 遊戲點數 3,000元。 小額消費或感應式刷卡免簽名交易。 不另論罪  書證 ①監視錄影畫面翻拍照片。 ②兆豐國際商業銀行信用卡疑似偽冒案件冒用明細。 ③車輛詳細資料報表。      編號 盜刷之信用卡/金融卡 刷卡日期 刷卡地點/特約商店 交易項目 刷卡金額(新臺幣）元 刷卡方式 主文 七⑶ 「丁○○兆豐銀行信用卡」 110年10月16日下午1時50分許 桃園市○○區○○○路○段00號之萊爾富便利商店-中壢桃合門市。 遊戲點數 2,000元。 小額消費或感應式刷卡免簽名交易。 不另論罪   110年10月16日下午2時44分許   3,000元。     110年10月16日下午2時45分許   500元。    書證 ①監視錄影畫面翻拍照片。 ②兆豐國際商業銀行信用卡疑似偽冒案件冒用明細。 ③車輛詳細資料報表。       合計 5,500元。      編號 盜刷之信用卡/金融卡 刷卡日期 刷卡地點/特約商店 交易項目 刷卡金額(新臺幣）元 刷卡方式 主文 七⑷ 「丁○○兆豐銀行信用卡」 110年10月16日下午4時48分許 桃園市○○區○○○路○段00號之萊爾富便利商店-中壢桃合門市。 遊戲點數 3,000元。（未成功） 小額消費或感應式刷卡免簽名交易。 不另論罪   110年10月16日下午4時49分許   3,000元。（未成功）    書證 ①監視錄影畫面翻拍照片。 ②兆豐國際商業銀行信用卡疑似偽冒案件冒用明細。 ③車輛詳細資料報表。      編號 盜刷之信用卡/金融卡 刷卡日期 刷卡地點/特約商店 交易項目 刷卡金額(新臺幣）元 刷卡方式 備註 八 「癸○○富邦銀行信用卡」 111年3月24日下午3時24分許 桃園市○○區○○○路000號之全家便利商店-禾凱門市。 遊戲點數 6,000元。 小額消費或感應式刷卡免簽名交易。 丙○○犯詐欺得利罪，處有期徒刑參月，如易科罰金以新臺幣壹仟元折算壹日。未扣案之犯罪所得即相當於新臺幣玖仟元之遊戲點數之財產利益沒收。   111年3月24日下午3時25分許   3,000元。    書證 ①監視錄影畫面翻拍照片。 ②全家便利商店股份有限公司刷卡支付查詢明細表。       合計 9,000元